臺灣高雄地方法院簡易判決　　　　　　　96年度簡字第1155號
聲　請　人　臺灣高雄地方法院檢察署檢察官
被　　　告　甲○○
上列被告因偽證案件，經檢察官聲請簡易判決處刑（95年度偵字
第31568號），本院判決如下：
    主  文
甲○○犯偽證罪，處有期徒刑陸月，緩刑參年，緩刑期內付保護
管束。
    事  實 及  理  由
一、甲○○曾於民國93年10月29日晚上9 時30分許，飲酒後已達
    不能安全駕駛動力交通工具之程度，仍駕駛車牌號碼ZJ-942
    號營業用小客車，沿高雄市○○街由南往北方向行駛，因酒
    後不能安全駕駛，致失控撞及黃德福所有停在對向路邊之ZL
    -0825 號自用小客車之左側車身。甲○○肇事後即逕自躺臥
    自小客車之駕駛座上睡覺，嗣警方據報前往處理時，測得甲
    ○○之呼氣酒精濃度高達每公升0.62毫克而查獲（甲○○涉
    犯公共危險案件，業經臺灣高等法院高雄分院94年交上易字
    第35號判決判處拘役20日確定）。蘇萬益明知上情，竟於甲
    ○○被訴前揭公共危險案件，臺灣高雄地方法院檢察署檢察
    官偵訊中，以證人身分供前具結而為虛偽陳述，觸犯偽證罪
    ，經同署檢察官向本院聲請簡易判決處刑（蘇萬益涉犯偽證
    案件，業經臺灣高等法院高雄分院95年度上訴字第1134號判
    決判處有期徒刑6 月確定）。詎甲○○亦明知上情，於蘇萬
    益前揭偽證案件，95年5 月4 日本院法官依蘇萬益之聲請，
    以證人身分傳喚甲○○至本院第2 法庭作證，甲○○竟基於
    偽證之犯意，明知其確曾有前揭酒醉駕車之事實，竟就此等
    於案情有重要關係之事項，於供前具結後在執行審判職務之
    承審法官前，訛證稱：案發當時，伊與蘇萬益及幾名友人一
    同飲酒，期間蘇萬益曾駕駛伊所有之營業用小客車外出買小
    菜，蘇萬益買回來之後約過30分鐘，便與友人將伊扶上車等
    語，而為虛偽不實之陳述。
二、上開犯罪事實，有下列事證足資證明：
  (一)被告甲○○於本院調查中之自白。
  (二)本院94年度訴字第1813號偽證案件之95年5 月4 日審判筆錄
    及被告甲○○親自簽寫之證人結文附卷可稽（本院94年度訴
    字第1813號卷宗第20至26頁背面）。
  (二)證人黃德福於臺灣高等法院高雄分院95年度上易字第1134號
    蘇萬益被訴偽證案件中結證稱：伊所有之自用小客車停於自
    家後面路旁，伊聽見外面有車子被撞的聲音，約5 分鐘後就
    跑出去外面看，發現該車被1 輛計程車逆向行駛，撞上伊車
    子的駕駛座前車門，伊跑去敲對方車子的車門叫醒對方，但
    對方都沒有反應並躺在駕駛座睡覺等語；證人馮文昇、王祉
    揚於同案偵查中及法院審理時證稱：伊等據報前往時該營業
    用小客車還在發動當中，現場是道路，不是汽車停車場，車
    子好像是逆向停在那裡，現場隔了6 、7 間房子有1 個計程
    車休息站，當時整個車門都是打開的等語；證人即警員鄭勝
    欽於被告94年度交上易字第35號被訴公共危險案件法院審理
    時則證述：我們據報到現場大約5 分鐘左右，到現場時，甲
    ○○車子是逆向，被害人的車子是斜向停車，研判是有喝酒
    才會撞成這樣，車子已經失控，甲○○車子是撞到被害人的
    車子左側車身，甲○○的車子與被害人的車子中間，沒有花
    盆，現場兩車的位置，如現場圖所示，當時甲○○的車子是
    發動的等語，依此，證人黃德福聽到撞擊聲5 分鐘內即下樓
    查看，發現被告坐在車內，足見被告前揭證稱：蘇萬益買回
    來之後約過30分鐘，便與友人將伊扶上車云云，顯非實在。
    又衡以案發當時被告之營業用自小客車係逆向斜撞路邊黃德
    福之自小客車，除了酒醉駛車之人，始會侵入來車道逆向撞
    及停於路旁之車輛，蘇萬益既自承駕駛被告之計程車外出買
    小菜，顯然當時並未酒醉，豈可能將被告之計程車逆向橫停
    快慢車道之間，阻止其他車輛通行，益證被告上開證詞，顯
    屬事後附和蘇萬益之詞。此外，上開各情亦均經臺灣高等法
    院高雄分院94年度交上易字第35號、95年度上訴字第1134號
    判決認明屬實，有上開2 份判決附卷可稽，綜上，足徵被告
    於95年5 月4 日在本院第2 法庭以證人身分出庭所為證詞，
    應屬虛偽陳述無訛。又被告所為之該等虛偽證述，係得作為
    蘇萬益涉嫌偽證案件之直接證據，對於蘇萬益是否會遭認定
    有前揭偽證犯行，顯屬有重要關係。因此，本案事證已臻明
    確，被告犯行已堪認定，應依法論科。
三、核被告所為，係犯刑法第168 條偽證罪。爰審酌被告於案外
    人蘇萬益所涉偽證案件中，於該案審理中經具結而為虛偽陳
    述，足以影響承審法官對事實認定之正確性，並有可能導致
    法官判斷失平、事實不明之虞，甚而使國民因此對司法公信
    力喪失信心，耗費訴訟資源，行為實有非當，惟念及被告為
    本件犯行之動機係出於迴護曾幫助己出庭為有利陳述之友人
    即該案被告蘇萬益，惡性尚非重大，又犯後於本院調查中已
    坦承犯行，態度尚屬良好，且於蘇萬益所涉上開案件中，法
    院尚未採用被告於該案審理中之虛偽陳述而為認定等一切情
    狀，量處如主文所示之刑。按犯罪在修正後刑法施行前，修
    正後刑法施行後，緩刑之宣告，應適用修正後刑法第74條之
    規定（參最高法院95年第8 次刑事庭會議決議），末查，被
    告雖前曾於77年間因賭博案件，經臺灣高等法院臺南分院以
    77年上易字第2931號判處有期徒刑7 月確定，而於78年12月
    23日執行完畢，5 年以內未曾因故意犯罪受有期徒刑以上刑
    之宣告等情，有臺灣高等法院被告前案紀錄表可佐，此次因
    一時短於思慮致罹刑章，又其行為所生實害尚屬有限，犯後
    態度良好，經此偵、審程序及科刑之宣告，當能知所警惕而
    信無再犯之虞，本院認前所宣告之刑以暫不執行為適當，併
    為緩刑3 年之諭知，並為使被告能建立正確之基礎之法律觀
    念，依其所犯情節認有加以追蹤觀護之必要，亦併依刑法第
    93條第1 項之規定，宣告緩刑期內付保護管束，俾由地方法
    院檢察署之觀護人予以適當之督促，以發揮緩刑制度之立意
    及避免短期自由刑執行所肇致之弊端。
四、依刑事訴訟法第449 條第1 項前段、第3 項，刑法第168 條
    、第74條第1 項第2 款、第93條第1 項，逕以簡易判決處如
    主文示之刑。
五、如不服本判決，得於判決書送達之翌日起10日內，以書狀敘
    述理由，向本院提出上訴。
中　　華　　民　　國　　96　　年　　5　　月　　30　　日
　　　　　　　　　高雄簡易庭  法　官  鄭凱文
以上正本證明與原本無異。
如不服本判決，得於判決書送達之翌日起10日內，以書狀敘述理
由，向本院提出上訴。
中　　華　　民　　國　　96　　年　　5　　月　　31　　日
　　　　　　　　　            書記官  林慧芬
附錄法條：
中華民國刑法第168條
（偽證罪）
於執行審判職務之公署審判時或於檢察官偵查時，證人、鑑定人
、通譯於案情有重要關係之事項，供前或供後具結，而為虛偽陳
述者，處7年以下有期徒刑。
